臺灣南投地方法院刑事裁定
111年度單禁沒字第46號
聲  請  人  臺灣南投地方檢察署檢察官
被      告  莊秋慧


上列聲請人聲請單獨宣告沒收（111年度聲沒第37號），本院裁
定如下：
    主    文
扣案如附表所示之物，均沒收銷燬之。　　
    理    由
一、聲請意旨略以：被告莊秋慧基於施用第二級毒品甲基安非他
    命之犯意，於民國109年7月6日下午3時許，在位於南投縣○○
    鎮○○路00號之「福美飯店」316號房內，以將第二級毒品甲
    基安非他命置入玻璃球吸食器內，再點火燒烤後吸食其所產
    生煙霧之方式，施用第二級毒品甲基安非他命1次；然被告
    因另涉毒品危害防制條例案件而遭通緝，經警於109年7月8
    日上午11時40分許，在上開「福美飯店」之停車場內緝獲，
    並在其所使用之車牌號碼0000-00號自用小客車內，當場扣
    得第二級毒品甲基安非他命9包（驗餘淨重合計2.645公克）
    、內有第二級毒品甲基安非他命（驗餘淨重0.0908公克）之
    塑膠吸管1支、電子磅秤1台、夾鏈袋1包及行動電話1具（含
    SIM卡2張及記憶卡1張）、膠條3支、塑膠吸管5支及玻璃吸
    管9支等物，復於同日中午12時5分許，經警採集其尿液送驗
    後，結果呈安非他命及甲基安非他命陽性反應。經查，被告
    因本件施用毒品案件，經依本院110年度毒聲字第82號裁定
    送往法務部○○○○○○○○○○附設勒戒處所施以觀察、勒戒後，認
    無繼續施用毒品傾向，而於111年1月7日執行完畢釋放，並
    由臺灣南投地方檢察署檢察官以110年度毒偵緝字第104號為
    不起訴處分確定。而本件被告經警查獲時所扣得之透明結晶
    9包及塑膠吸管1支，經送鑑定後均檢出含有第二級毒品甲基
    安非他命成分，係屬違禁物一情，此亦有衛生福利部草屯療
    養院於109年7月16日出具之草療鑑字第1090700223號鑑驗書
    1份（附於109年度毒偵字第548號案卷第25頁至第27頁）在
    卷足憑；另該塑膠吸管及包裝前開甲基安非他命之夾鏈袋，
    因包覆毒品，其上顯留有該毒品之殘渣，依現今科技水準尚
    難將其上所沾黏之微量毒品加以完全析離，亦無析離之實益
    與必要，應整體視為毒品，爰依刑法第38條第1項、第40條
    第2項及毒品危害防制條例第18條第1項前段規定，併同聲請
    單獨宣告沒收銷燬之。
二、按違禁物，不問屬於犯罪行為人與否，得單獨宣告沒收，刑
    法第38條第1項、第40條第2項定有明文。又按查獲之第一、
    二級毒品及專供製造或施用第一、二級毒品之器具，不問屬
    於犯罪行為人與否，均沒收銷燬之，毒品危害防制條例第18
    條第1項前段定有明文。而甲基安非他命屬毒品危害防制條
    例第2條第2項第2款所規範之第二級毒品，依同條例第ll條
    第2項規定不得持有，而屬違禁物無訛，應依毒品危害防制
    條例第18條第l項前段規定，沒收銷燬之。
三、經查：
　㈠被告前因施用毒品案件，經本院以110年度毒聲字第82號裁定
    送觀察、勒戒後，認無繼續施用毒品之傾向，於111年1月7
    日執行完畢釋放出所，並經臺灣南投地方檢察署檢察官以11
    0年度毒偵緝字第104號為不起訴處分確定，有前開不起訴處
    分書、臺灣高等法院被告前案紀錄表在卷可憑。
　㈡而本件扣案如附表編號1至9所示之物及扣案如附表編號10內
    所裝之透明結晶，經送衛生福利部草屯療養院鑑驗後，均檢
    出第二級毒品甲基安非他命成分，有南投縣政府警察局草屯
    分局搜索扣押筆錄暨扣押物品目錄表、扣押物照片、南投縣
    政府警察局草屯分局扣押物品清單、衛生福利部草屯療養院
    109年7月16日草療鑑字第1090700223號鑑驗書在卷可稽，足
    認前開扣案物均含有第二級毒品甲基安非他命成分無訛。又
    包裝如附表編號1至9所示前開毒品之包裝袋9個，因其上殘
    留有微量毒品，難以析離，應整體視為毒品之一部。再如附
    表編號10所示之塑膠吸管1支，與其內所沾附之前開毒品殘
    渣，衡情亦難以析離，且亦無析離之實益，而亦應整體視為
    毒品之一部。故本件扣案如附表所示之物，依毒品危害防制
    條例第18條第1項前段之規定，不問屬於犯人與否，均應予
    沒收銷燬之。至送驗耗損部分之毒品因已滅失，爰不另宣告
    沒收銷燬。綜上，聲請人之聲請，核與前揭規定並無不合，
    應予准許。
四、依刑事訴訟法第220條、第455條之36第2項，裁定如主文。
中　　華　　民　　國　　111 　年　　6 　　月　　13　　日
                  刑事第四庭  法　官    蔡霈蓁
以上正本證明與原本無異。
如不服本裁定，應於裁定送達後5日內向本院提出抗告狀。　　
　　　　　　　　　　　　　　　書記官　　郭勝華　　　　　
中　　華　　民　　國　　111 　年　　6 　　月　　13　　日

附表：
編號 扣案物品名稱、數量  1 甲基安非他命1包（驗餘淨重0.3445公克，含包裝袋1個） 2 甲基安非他命1包（驗餘淨重0.1857公克，含包裝袋1個） 3 甲基安非他命1包（驗餘淨重0.1832公克，含包裝袋1個） 4 甲基安非他命1包（驗餘淨重0.2839公克，含包裝袋1個） 5 甲基安非他命1包（驗餘淨重0.3295公克，含包裝袋1個） 6 甲基安非他命1包（驗餘淨重0.8188公克，含包裝袋1個） 7 甲基安非他命1包（驗餘淨重0.1537公克，含包裝袋1個） 8 甲基安非他命1包（驗餘淨重0.3335公克，含包裝袋1個） 9 甲基安非他命1包（驗餘淨重0.0122公克，含包裝袋1個） 10 內含甲基安非他命之塑膠吸管1支（甲基安非他命之驗餘淨重為0.0908公克）